【裁判字號】    97,小上,55
【裁判日期】    970801
【裁判案由】    給付修理費
【裁判全文】
臺灣臺中地方法院民事裁定              97年度小上字第55號
  上  訴  人  貴鴻電機股份有限公司
  法定代理人  甲○○
  被  上訴人  瑞聯天地Ｂ區管理委員會
  法定代理人  乙○○
上當事人間請求給付修理費事件，上訴人對於中華民國97年4月
15日本院臺中簡易庭97年度中小字第934號第一審判決提起上訴
，本院裁定如下：
    主      文
上訴駁回。
第二審訴訟費用新臺幣壹仟伍佰元由上訴人負擔。
    理      由
一、本件上訴意旨略以：原審判決就上訴人請求電梯零件修復費
    用部分，認依兩造簽立電梯保養契約書第一條第1、4款，若
    是電梯正常使用下，為上訴人全責義務，所有零件上訴免費
    換修。但第二條第1款，電梯之任何部分屬甲方（即被上訴
    人）建築物之附屬財產如因遭竊或甲方使用不當 (人為因素
    )，所造成電梯故障，損失由甲方承擔，此條款則為被上訴
    人義務。民國94年12月21日被上訴人#160 號電梯故障當時
    ，上訴人認定為遭人破壞 (人為因素)，同年12月23日送電
    梯問題報告書二張，交管理室保全公司聘請管理人陳桂美小
    姐簽收，在問題報告書第一張，問題檢討第3款，短路線非
    原有接線疑遭加上，問題報告書第一張，建議事項: 第一行
    請委員會保留近兩天之監視錄影紀錄，查察是否有可疑人士
    進出，造成惡意破壞。上訴人要求被上訴人提供監視錄影，
    但因被上訴人與保全公司故意阻擋上訴人取得當天錄影帶，
    因而無法順利舉證此電梯招他人惡意破壞，被上訴人實有故
    意隱瞞事實，而將電梯維修費用轉嫁於上訴人，上訴人不服
    原審就電梯零件修復費用新臺幣（下同）48,200元部分所為
    上訴人敗訴之判決，為此，提起上訴等語。並聲明：請求被
    上訴人應再給付上訴人電梯維修費用48,200元及保全公司監
    視錄影帶紀錄。
二、上訴人起訴請求被上訴人應給付上訴人54600元，原審判決
    被上訴人應給付上訴人6400元，而駁回上訴人其餘之請求（
    即電梯零件修復費用48,200元部分），上訴人就其敗訴部分
    上訴，並聲明稱：請求被上訴人應再給付上訴人電梯維修費
    用48,200元及保全公司監視錄影帶紀錄。被上訴人則聲明稱
    ：請求駁回上訴人之上訴，第二審訴訟費用由上訴人負擔。
    其餘被上訴人敗訴部分未據聲明不服，業已確定。
三、按對於小額程序之第一審裁判之上訴，非以其違背法令為理
    由，不得為之，民事訴訟法第436條之24第2項定有明文。所
    謂判決違背法令係指判決不適用法規或適用不當者而言。且
    依同法第436條之25規定，上訴狀應記載上訴理由，並表明
    原判決所違背之法令及其具體內容，以及依訴訟資料可認為
    原判決有違背法令之具體事實，上訴狀或理由書如未依此項
    方法表明者，即難認為已對小額訴訟第一審判決之違背法令
    有具體之指摘，又上訴理由如僅引用原審判決時之攻擊防禦
    方法作為上訴理由，應認為未對原審判決有何具體之指摘，
    不得謂已合法表明上訴理由，其上訴均難認為合法。經查，
    本件上訴理由僅陳明被上訴人所有之#160號電梯，係遭人為
    破壞，依契約書第二條第1款，電梯故障之損失應由被上訴
    人負責，而主張電梯零件修復費用48,200元，被上訴人應負
    給付之義務云云。上訴人徒就原審取捨證據、認定事實之職
    權行使所論斷事項，任指原判決不當，而未依前揭意旨具體
    說明就有如何不適用法規或適用不當之處，並揭示該法規之
    條項或其內容之事實，難認對該判決之如何違背法令已有具
    體指摘，參諸前開說明，自不得謂已合法表明上訴理由，從
    而本件上訴，顯難認為合法，應予駁回。
四、末按民事訴訟法第436條之27規定，當事人於第二審程序不
    得為訴之變更、追加或提起反訴。是以上訴人於本件上訴追
    加聲明保全公司監視錄影帶紀錄，依上開規定，該追加聲明
    不合法，應予駁回。退而言之，縱上訴人聲請保全上述錄影
    帶紀錄，係基於日後審理調查證據之便，惟本件上訴既已因
    不合程序要件而遭駁回，訴訟即已終結，自無後續調查證據
    程序之進行，其聲請保全證據顯無必要，亦應予以裁定駁回
    ，併予敘明。
五、依民事訴訟法第436條之32第1項準用同法第436條之19第1項
    規定，第二審法院為訴訟費用之裁判時，應確定其訴訟費用
    額，而本件第二審訴訟費用額，審核卷附證物後確定為如主
    文第2項所示金額。
據上論結，本件上訴為不合法，依民事訴訟法第436條之32第1項
、第2項、第444條第1項、第95條、第78條、第436條之19第1項
，裁定如主文。
中    華    民    國    97    年    8    月     1    日
            民事第四庭    審判長法  官  王  銘
                                法  官  王鏗普
                                法  官  呂明坤
正本係照原本作成。
本裁定不得抗告。
中    華    民    國    97    年    8    月     1    日
                                書記官


司法院資訊處製作；財團法人民間司法改革基金會備份。
